Minutes et répertoires du notaire Louis CHOMEL, 9 décembre 1738 - 23 juin 1773 (étude XV)
Archives nationales
- Minutes de Louis CHOMEL, 1697 - 1788; MC/ET/XV/601 - MC/ET/XV/1581/B
  - Minutes. 1751, mai, mai 1751; MC/ET/XV/694
    - Constitution., 14 mai 1751; MC/ET/XV/694
      Nom, qualité: (Mme ou Mlle) Uernon, Louise Francoise.
      Nom, qualité: (M.) Leroy d' Herval, Rene.
      Profession: contrôleur general domestique.
      Nom, qualité: (M.) Desprez, Antoine.
    - Succession (partage)., 15 mai 1751; MC/ET/XV/694
      Nom, qualité: (Mme ou Mlle) Legrin, Marie Francoise.
      Nom, qualité: (M.) Rolin, Louis (bourgeois de troyes).
      Profession: marchand
    - Traite d'office, off-secrétaire du roi, Paris., 15 mai 1751; MC/ET/XV/694
      Nom, qualité: (personne morale) Simonnenet (directeurs Des Creanciers).
      Nom, qualité: (M.) Poan, Pierre (bourgeois de Paris)
    - Constitution., 16 mai 1751; MC/ET/XV/694
      Nom, qualité: (M.) Prevost, Nicolas.
      Domicile: Saint-Denis.
      Nom, qualité: (Mme ou Mlle) Videlle, Marie.
      Nom, qualité: (M.) Moreau, Jean Jacques.
      Profession: vitrier (maître).
    - Constitution sur le clerge., 17 mai 1751; MC/ET/XV/694
      Nom, qualité: (M.) Rochecouart Montigny de, Pierre Jules Cesar.
      Profession: eveque.
      Domicile: Evreux
    - Transport., 17 mai 1751; MC/ET/XV/694
      Nom, qualité: (M.) Delacelle, Francois.
      Domicile: Han.
      Nom, qualité: persname Delacelle, Anne.
      État civil: genes.
    - Remboursement sur le clerge., 17 mai 1751; MC/ET/XV/694
      Nom, qualité: (M.) Monfort, Claude (bourgeois de Paris)
    - Transport., 17 mai 1751; MC/ET/XV/694
    - Consentement., 18 mai 1751; MC/ET/XV/694
      Nom, qualité: (M.) Pigory, Antoine.
      Profession: officier du guet à cheval.
      Nom, qualité: (Mme ou Mlle) Charbot, Marie Claude.
      Nom, qualité: (M.) Charbot, Claude Robert.
      Profession: employe dans les fermes du roi.
    - Quittance., 18 mai 1751; MC/ET/XV/694
      Nom, qualité: (M.) Verzure Du Vaudoy, Nicolas Bonaventure.
    - Société., 19 mai 1751; MC/ET/XV/694
      Nom, qualité: (M.) Roy, Jean (bourgeois de Paris).
      Nom, qualité: (M.) Journel, Anne Jean (bourgeois de Paris)
    - Constitution., 21 mai 1751; MC/ET/XV/694
      Nom, qualité: (M.) Villeroy, Alexandre.
      Profession: salpetrier.
      Nom, qualité: (Mme ou Mlle) Delbassee, Eugenie Rosalie.
      Nom, qualité: (M.) Bourgeois, Jean Pierre (bourgeois de Paris).
      Profession: maitre à danser
    - Transport., 22 mai 1751; MC/ET/XV/694
      Nom, qualité: (M.) Michelin, Nicolas (bourgeois de Paris).
      Nom, qualité: (M.) Vinot, Nicolas.
      Domicile: Bragelogne.
    - Procuration déposee., 26 mai 1751; MC/ET/XV/694
      Nom, qualité: (personne morale) Cure et Marguilliers de La Paroisse d' Aulnay.
      Domicile: Aulnay.
      Nom, qualité: (M.) Gatou, Louis (bourgeois de Paris)
    - Inventaire après décès de Geneviève Boullogne., 26 mai 1751; MC/ET/XV/694
      Nom, qualité: (Mme ou Mlle) Boullogne, Geneviève.
      État civil: décédée
      inventaire après décès; Boullogne, Geneviève
    - Inventaire après décès de Pierre Philibert Fontaine., 29 mai 1751; MC/ET/XV/694
      Nom, qualité: (M.) Fontaine, Pierre Philibert.
      Profession: fermier général.
      inventaire après décès; Fontaine, Pierre Philibert
    - Mariage de Louis Fontaine, écuyer, maître d'hôtel ordinaire du roi, et d'Anne Catherine Godard. Parmi les témoins: marquise de Pompadour., 31 mai 1751; MC/ET/XV/694
      Nom, qualité: (M.) Fontaine, Louis.
      Profession: maître d'hôtel ordinaire du roi.
      Nom, qualité: (Mme ou Mlle) Godard, Anne Catherine
      contrat de mariage; Fontaine, Louis; Godard, Anne Catherine; maître d'hôtel
  - Minutes. 1751, juin, juin 1751; MC/ET/XV/695
    - Procuration., 2 juin 1751; MC/ET/XV/695
      Nom, qualité: (Mme ou Mlle) Leprince, Marie Madeleine.
      Nom, qualité: (M.) Luce, Charles.
      Nom, qualité: (M.) Leduc.
      Profession: auditeur à la chambre des comptes de normandie
    - Inventaire après décès de Gilbert Fonté., 3 juin 1751; MC/ET/XV/695
      Nom, qualité: (M.) Fonté, Gilbert.
      Profession: marchand-boulanger.
      inventaire après décès; Fonté, Gilbert
    - Mariage., 3 juin 1751; MC/ET/XV/695
      Nom, qualité: (M.) Bernu, Jerome.
      Nom, qualité: (Mme ou Mlle) Maucuit, Marie Claude
    - Obligation rapportee., 5 juin 1751; MC/ET/XV/695
      Nom, qualité: (M.) Leroy, Pierre Germain (bourgeois de Paris).
      Nom, qualité: (M.) Nobilleau, Jacques Rene.
      Profession: directeurs des affaires du roi.
    - Succession (pieces déposees)., 5 juin 1751; MC/ET/XV/695
      Nom, qualité: (M.) Grataloup, Francois.
      Profession: journalier.
      Domicile: Saint-Symphorien-en-Lyonnais
    - Ordre de créanciers., 5 juin 1751; MC/ET/XV/695
      Nom, qualité: (M.) Simonet, Jacques.
    - Vente, ble, froment, avoine., 5 juin 1751; MC/ET/XV/695
      Nom, qualité: (M.) Drouet, Jean Philippe.
      Profession: charcutier.
      Domicile: Villeneuve-St-Georges.
      Nom, qualité: (M.) Montier, Antoine (bourgeois de Paris).
    - Mariage., 6 juin 1751; MC/ET/XV/695
      Nom, qualité: (M.) Moliniere, Cesar Louis.
      Profession: cpn-serrurier.
      Nom, qualité: (Mme ou Mlle) Tant, Anne
    - Bail, maison, Paris, rue des Carmes., 7 juin 1751; MC/ET/XV/695
      Nom, qualité: (M.) Nolan, Jean Baptiste.
      Profession: savetier (maître).
      Nom, qualité: (Mme ou Mlle) Legrand, Elisabeth Suzanne.
      Nom, qualité: (M.) Blain, Francois.
      Profession: batteur d'or.
      Nom, qualité: (Mme ou Mlle) Rondelle, Francoise.
    - Transport., 7 juin 1751; MC/ET/XV/695
      Nom, qualité: (Mme ou Mlle) Fremy, Jeanne.
      Nom, qualité: (M.) Boucher, Barthelemy Etienne.
      Profession: tailleur d'habits.
      Nom, qualité: (M.) Franzone, Mathieu (noble).
    - Proces-verbal de carence apres décès., 8 juin 1751; MC/ET/XV/695
      Nom, qualité: (Mme ou Mlle) Dieu, Jeanne Francoise.
      Nom, qualité: (M.) Hebert, Pierre.
      Profession: macon (compagnon).
      Domicile: Choisy-le-Roi
    - Transport de droits successifs., 11 juin 1751; MC/ET/XV/695
      Nom, qualité: (Mme ou Mlle) Fayol, Elisabeth.
      Nom, qualité: (M.) Chevalier, Jerome.
      Domicile: Villeneuve
    - Mariage., 11 juin 1751; MC/ET/XV/695
      Nom, qualité: (M.) Flamant, Pierre.
      Nom, qualité: (Mme ou Mlle) Crepin, Barbe
    - Traite d'office, off-secrétaire du roi, Paris., 11 juin 1751; MC/ET/XV/695
      Nom, qualité: (personne morale) Fontaine (hoirs).
      Nom, qualité: (M.) Parseval, Philibert.
      Profession: lieutenant general civil et criminel du perche.
      Domicile: Bellesme
    - Transport de bail, chatellenic, terre, seigneurie., 12 juin 1751; MC/ET/XV/695
      Nom, qualité: (M.) Andre, Claude Alexandre (bourgeois de Paris).
      Nom, qualité: (M.) Douvry, Jean Pierre (bourgeois de Paris)
    - Obligation., 12 juin 1751; MC/ET/XV/695
    - Transaction., 12 juin 1751; MC/ET/XV/695
      Nom, qualité: (M.) Orceau de Chantemelle, Louis.
      Profession: gentilhomme ordinaire du roi.
      Nom, qualité: (M.) Bourdin, Gilles Henri.
      Profession: entrepreneur de batiments.
      Nom, qualité: (Mme ou Mlle) Letourneau, Jeanne Catherine.
      Relations: épouse de l'intervenant 2
    - Delaissement., 13 juin 1751; MC/ET/XV/695
      Nom, qualité: (M.) Chulot, Charles.
      Domicile: Passy-Pres-Paris.
      Nom, qualité: (M.) Chulot, Jerome Philippe.
      Profession: blanchisseur.
      Domicile: Neuilly
    - Transport., 14 juin 1751; MC/ET/XV/695
      Nom, qualité: (M.) Auzillon, Alphonse Paul Louis.
      Profession: lieutenant regiment de baden.
    - Convention., 15 juin 1751; MC/ET/XV/695
      Nom, qualité: (Mme ou Mlle) Huet, Marie Anne.
      Nom, qualité: (M.) Devery de Maison-Rouge, Pierre.
      Nom, qualité: (M.) Merlin, Francois.
      Profession: commissaire au Châtelet.
      Nom, qualité: (Mme ou Mlle) Devery, Marie Anne Genevieve.
    - Constitution., 15 juin 1751; MC/ET/XV/695
      Nom, qualité: (M.) Biancolelli de Boismoran, Philippe.
      Profession: conseiller du roi.
      Nom, qualité: (Mme ou Mlle) Malvillain, Jeanne.
      Nom, qualité: (M.) Lereverend, Francois Antoine.
      Profession: huissier commissaire briseur au Châtelet.
    - Transport., 16 juin 1751; MC/ET/XV/695
      Nom, qualité: (M.) Breant, Pierre Etienne.
      Nom, qualité: (Mme ou Mlle) Gagelin, Jeanne.
    - Transport., 16 juin 1751; MC/ET/XV/695
      Nom, qualité: (M.) Sauli, Dominique Marie Ignace (noble).
    - Succession (pieces déposees)., 19 juin 1751; MC/ET/XV/695
      Nom, qualité: (Mme ou Mlle) Bouhier, Marie Therese.
      Nom, qualité: (M.) Rouvray de, Francois Paul (marquis).
      Profession: marechal des armées du roi
    - Bail, maison, Paris, rue de Charonne., 20 juin 1751; MC/ET/XV/695
      Nom, qualité: (Mme ou Mlle) Letellier, Anne Jeanne.
      Nom, qualité: (Mme ou Mlle) Massart, Jeanne.
      Nom, qualité: (M.) Letellier, Nicolas Louis.
      Date de révision: 2012
    - Mariage., 20 juin 1751; MC/ET/XV/695
      Nom, qualité: (M.) Bouverot, Remi.
      Nom, qualité: (Mme ou Mlle) Delachasse, Anne
    - Quittance., 20 juin 1751; MC/ET/XV/695
      Nom, qualité: (M.) Boucher, Antoine.
      Profession: marchand-franger.
      Nom, qualité: (M.) Rohan Montauban de (prince)
    - Main-levee., 21 juin 1751; MC/ET/XV/695
    - Sous-bail, boutique, Paris, rue Pauee., 21 juin 1751; MC/ET/XV/695
      Nom, qualité: (M.) Oullie, Joseph.
      Profession: chirurgien.
      Nom, qualité: (M.) Laville, Jean.
      Profession: perruquier.
    - Transport., 21 juin 1751; MC/ET/XV/695
      Nom, qualité: (M.) Pannier, Annibal.
      Nom, qualité: (Mme ou Mlle) Barbery de, Gertrude Therese.
      Nom, qualité: (M.) Cevasco, Dominique Ignace (noble).
      État civil: genois
    - Transaction., 21 juin 1751; MC/ET/XV/695
      Nom, qualité: (M.) Letellier, Jean Baptiste.
      Profession: lapidaire.
    - Transport., 21 juin 1751; MC/ET/XV/695
      Nom, qualité: (Mme ou Mlle) Lorey, Madeleine Elisabeth.
      Nom, qualité: (M.) Cevasco, Dominique Ignace (marquis).
    - Constitution., 22 juin 1751; MC/ET/XV/695
      Nom, qualité: (M.) Hillou, Lubin.
      Profession: marchand-miroitier.
      Nom, qualité: (Mme ou Mlle) Pelletier, Marguerite.
      Nom, qualité: (Mme ou Mlle) Biancolelli, Marie Therese
    - Inventaire après décès de Claude Mellan., 22 juin 1751; MC/ET/XV/695
      Nom, qualité: (M.) Mellan, Claude.
      Profession: commis de l'Extraordinaire des guerres.
      inventaire après décès; Mellan, Claude
    - Cautionnement., 22 juin 1751; MC/ET/XV/695
      Relations: veuve de l'intervenant 2, caution de l'intervenant 3.
    - Obligation., 23 juin 1751; MC/ET/XV/695
      Nom, qualité: (M.) Gondrecourt de, Nicolas Francois (comte).
      Nom, qualité: (Mme ou Mlle) Olier, Marie Louise.
      Nom, qualité: (M.) Fontaine, Francois.
      Profession: fermier general.
    - Succession (convention)., 24 juin 1751; MC/ET/XV/695
      Nom, qualité: (M.) Pelletier, Francois Rene.
      Profession: brodeur (maître).
    - Transport de bail, maison, Paris, rue Saint Mar., 25 juin 1751; MC/ET/XV/695
      Nom, qualité: (M.) Saint-Aubin de.
      Profession: capitaine aux gardes francaises.
      Nom, qualité: (Mme ou Mlle) Erny, Madeleine
    - Notoriete apres décès., 26 juin 1751; MC/ET/XV/695
      Nom, qualité: (Mme ou Mlle) Miret, Madeleine.
      Nom, qualité: (M.) Barthelemy, Etienne.
    - Vente, recolte du fief, Mondisier., 26 juin 1751; MC/ET/XV/695
      Nom, qualité: (M.) Oriot, Pierre
    - Mariage de Michel Simon Pelisson, tabletier, et de Thérèse Bulidon, fille de défunt d'Henri Bulidon, entrepreneur des Bâtiments de feu S.A.S. Monseigneur le duc, et de Françoise Flechel, sa veuve demeurant à Chantilly., 26 juin 1751; MC/ET/XV/695
      Nom, qualité: (M.) Pelisson, Michel Simon.
      Profession: tabletier.
      Nom, qualité: (Mme ou Mlle) Bulidon, Thérèse
      tabletier; contrat de mariage; Pelisson, Michel Simon; Bulidon, Thérèse; Bulidon, Henri; Flechel, Françoise; Chantilly (Oise)
    - Procuration déposee., 28 juin 1751; MC/ET/XV/695
      Nom, qualité: (M.) Robin, Louis.
      Profession: prêtre receveur des droits seigneuriaux de l'abbaye.
      Domicile: Saint-Denis en France.
      Nom, qualité: (M.) Derousse, Jean Baptiste (bourgeois de Paris)
    - Procuration déposee., 28 juin 1751; MC/ET/XV/695
      Nom, qualité: (M.) Marlin, Nicolas.
      Nom, qualité: (Mme ou Mlle) Boucher, Marie Catherine.
    - Constitution., 28 juin 1751; MC/ET/XV/695
      Domicile: Bellesme.
      Profession: maitre d'hotel ordinaire du roi
    - Quittance., 28 juin 1751; MC/ET/XV/695
      Nom, qualité: (M.) Pieron Dit Messein, Andre.
      Profession: cuisinier.
      Nom, qualité: (M.) Demaziere, Jacques
    - Constitution., 28 juin 1751; MC/ET/XV/695
      Nom, qualité: (Mme ou Mlle) Fontaine, Jeanne Hiacynthe.
      Nom, qualité: (M.) Guidi, Hiacyntehe
    - Obligation., 29 juin 1751; MC/ET/XV/695
      Nom, qualité: (M.) Blittesier de Vauchelle de, Nicolas (marquis de vauchelle).
      Profession: maitre de camp de cavalerie.
      Nom, qualité: (M.) Legendre, Francois.
      Nom, qualité: (Mme ou Mlle) Levieux, Marguerite.
  - Minutes. 1751, juillet, juillet 1751; MC/ET/XV/696
    - Apprentissage, métier fripier, Paris., 1er juillet 1751; MC/ET/XV/696
      Nom, qualité: (M.) Fardoille, Louis.
      Nom, qualité: (M.) Dumoutier, Francois.
      Profession: fripier (maître).
    - Rente, transport., 2 juillet 1751; MC/ET/XV/696
      Nom, qualité: (M.) Chinot de Chailly de, Jean Baptiste.
      Domicile: Boulogne-sur-Mer.
      Nom, qualité: (Mme ou Mlle) Guesselin, Marie Anne Charlotte.
      Nom, qualité: (M.) Esnee, Nicolas (bourgeois de Paris)
    - Rente, constitution., 3 juillet 1751; MC/ET/XV/696
      Nom, qualité: (Mme ou Mlle) Brosseau, Marie.
      Nom, qualité: (M.) Boiscourjon de, Jacques Aignan.
      Profession: lieutenant en la marechaussee d'Orléans.
      Domicile: Montargis
    - Mariage de Jean Louis Guymonneau, marchand-épicier, rue des Petits-Champs et de Marie Geneviève Levassor, fille de Pierre Levassor, Pierre, maître peintre et ancien directeur de l'Académie Saint-Luc demeurant rue du Mail et sa femme Catherine Dannequin. Parmi les témoins: Claude François Duret maître peintre, ancien de sa communauté et de son épouse Geneviève Levassor, beau-frère et soeur, et d'Elisabeth Coutant, épouse d'Eugène François Magnyer, maître peintre, amie., 4 juillet 1751; MC/ET/XV/696
      Nom, qualité: (M.) Guymonneau, Jean Louis.
      Profession: épicier (marchand).
      Nom, qualité: (Mme ou Mlle) Levassor, Marie Geneviève.
      commerçant; peintre; contrat de mariage; Guymonneau, Jean Louis; Levassor, Marie Geneviève; Levassor, Pierre; Dannequin, Catherine; Duret, Claude François; Levassor, Geneviève; Coutant, Elisabeth; Petits-Champs (rue des); Mail (rue du); Magnyer, Eugène François
    - Procuration., 7 juillet 1751; MC/ET/XV/696
      Nom, qualité: (M.) Freville, Pierre Louis.
      Profession: porte-coffre de la chancellerie.
    - Rente, constitution., 8 juillet 1751; MC/ET/XV/696
      Nom, qualité: (M.) Le Couteulx, Armand.
      Profession: juge consul.
      Nom, qualité: (Mme ou Mlle) Saunier, Anne Genevieve.
    - Bail, maison, Viry-Chatillon., 8 juillet 1751; MC/ET/XV/696
      Nom, qualité: (M.) Magnon-Chabert, Joseph Ignace (bourgeois de Paris).
      Nom, qualité: (Mme ou Mlle) Daubet, Marie Anne.
      Nom, qualité: (M.) Parseval, Philbert.
    - Quittance., 9 juillet 1751; MC/ET/XV/696
      Nom, qualité: (M.) Bulidon, Louis.
      Profession: rotisseur.
      Nom, qualité: (Mme ou Mlle) Flechet, Francoise.
      Nom, qualité: (M.) Bulidon, Henri.
      Domicile: Chantilly.
      Relations: au service de l'intervenant 4.
      Nom, qualité: (M.) Orleans d'(duc)
    - Quittance., 9 juillet 1751; MC/ET/XV/696
      Nom, qualité: (Mme ou Mlle) Fontaine, Jeanne Hyacinthe.
      Nom, qualité: (M.) Guidi, Hyacinthe.
    - Quittance., 9 juillet 1751; MC/ET/XV/696
      Profession: maitre d'hotel ordinaire du roi.
    - Vente, ratification, maison, Paris, rue Grenier-St-Lazare., 10 juillet 1751; MC/ET/XV/696
      Nom, qualité: (Mme ou Mlle) Delage, Marie Suzanne.
      Domicile: Chambery
      acte de vente; ratification
    - Notoriete, nom., 10 juillet 1751; MC/ET/XV/696
      Nom, qualité: (Mme ou Mlle) Sermoise, Marie Charlotte.
      Nom, qualité: (M.) Albaret, Antoine.
      Profession: domestique
    - Rente, titre nouvel., 11 juillet 1751; MC/ET/XV/696
      Nom, qualité: (M.) Retrou, Pierre.
      Domicile: Asnieres.
      Nom, qualité: (M.) Descoings, Jean Pierre.
      Domicile: Gennevilliers.
      Nom, qualité: (M.) Imbault, Louis.
    - Rente sur le roi, transport, aides et gabelles 1714., 12 juillet 1751; MC/ET/XV/696
      Nom, qualité: (M.) Boucher, Anne Antoine.
      Profession: cordonnier (maître).
      Nom, qualité: (M.) Rappresse, Pierre.
      Profession: garcon des pages.
      Relations: au service de l'intervenant 5.
      Intervenant 5, indirect:
    - Vente, maison, Formerie (Oise)., 12 juillet 1751; MC/ET/XV/696
      Nom, qualité: (M.) Cochois, Jacques.
      Profession: menuisier (compagnon).
      Nom, qualité: (M.) Duputel, Francois.
      Profession: employe à la douane.
    - Succession, dépôt de pieces., 12 juillet 1751; MC/ET/XV/696
      Nom, qualité: (M.) Delamousse, Joseph.
      Profession: capitaine.
      Domicile: Moulins
    - Obligation., 13 juillet 1751; MC/ET/XV/696
      Nom, qualité: (M.) Dumont, Pierre Laurent.
      État civil: prisonnier.
      Nom, qualité: (Mme ou Mlle) Delasson, Marie Madeleine Charlotte.
      Nom, qualité: (M.) Sponton, Joseph.
      Domicile: Lyon
    - Quittance., 13 juillet 1751; MC/ET/XV/696
      Nom, qualité: (M.) Lenoustre, Gilbert.
      Nom, qualité: (M.) Lenoustre, Jean Augustin (bourgeois de Paris).
      Nom, qualité: (M.) Billault, Michel Rose.
      Profession: marchand fabricant.
      Domicile: Tours
    - Depot de pieces, bilan., 13 juillet 1751; MC/ET/XV/696
      Nom, qualité: (M.) Blesboies de La Garenne, Joeph Jacques.
      Profession: joaillier (marchand).
    - Depot de pieces., 13 juillet 1751; MC/ET/XV/696
    - Union de créanciers, atermoiement., 13 juillet 1751; MC/ET/XV/696
      Nom, qualité: (M.) Blesboies de La Garenne, Joseph Jacques.
      convention
    - Ratification, aumones., 15 juillet 1751; MC/ET/XV/696
      Nom, qualité: (M.) Rochemore de, Gaspard Pierre.
      Profession: commissaire de la marine.
      Domicile: Rochefort.
      Nom, qualité: (M.) Rochemore de, Paul Ange (baron de saint-cosme).
      Nom: (personne morale) Paroisses d' Aix-En-Provence
    - Succession, dépôt de pieces., 15 juillet 1751; MC/ET/XV/696
      Nom, qualité: (Mme ou Mlle) Bidault, Marguerite.
      Domicile: Provins
    - Rente, constitution., 15 juillet 1751; MC/ET/XV/696
      Nom, qualité: (Mme ou Mlle) Meseretz de, Elisabeth.
      Domicile: Pris.
      Nom, qualité: (Mme ou Mlle) Lemaire, Marie Anne.
      Nom, qualité: (M.) Delatour, Jean.
      Profession: cocher du roi
    - Rente, transport., 16 juillet 1751; MC/ET/XV/696
      Nom, qualité: (M.) Blancheton de Chevry, Pierre Philibert.
      Profession: maitre des requetes.
      Nom, qualité: (Mme ou Mlle) Salins de, Marie Catherine Francoise.
    - Inventaire après décès de Louise Bouton, épouse de Charles Vieziez., 16 juillet 1751; MC/ET/XV/696
      Nom, qualité: (Mme ou Mlle) Bouton, Louise.
      Nom, qualité: (M.) Vieziez, Charles.
      inventaire après décès; Bouton, Louise; Vieziez, Charles
    - Rente, quittance de rachat., 17 juillet 1751; MC/ET/XV/696
    - Notoriete, celibat., 17 juillet 1751; MC/ET/XV/696
      Nom, qualité: (M.) La Couperie de, Antoine Auguste Gautier.
      Profession: lieutenant de la milice.
    - Alloue, métier orfevre, Paris., 19 juillet 1751; MC/ET/XV/696
      Nom, qualité: (M.) Bernard, Pierre.
      Nom, qualité: (M.) Nepveu, Jacques.
      Profession: orfevre (marchand).
      contrat de travail
    - Union de créanciers., 19 juillet 1751; MC/ET/XV/696
    - Rente sur le roi, transport, aides et gabelles 1715., 20 juillet 1751; MC/ET/XV/696
      Nom, qualité: (M.) Legrand, Claude Alexandre.
      Profession: valet de chambre ordinaire du roi.
      Nom, qualité: (M.) Sauli, Dominique Marie Ignace.
    - Notoriete, nom., 21 juillet 1751; MC/ET/XV/696
      Nom, qualité: (M.) Magnon Chabert, Joseph Ignace
    - Inventaire après décès de Nicolas Merlat., 21 juillet 1751; MC/ET/XV/696
      Nom, qualité: (M.) Merlat, Nicolas.
      Domicile: Damart
      inventaire après décès; Merlat, Nicolas
    - Union de créanciers, convention., 21 juillet 1751; MC/ET/XV/696
      Nom, qualité: (M.) Vernet, Isaac.
      Profession: officier.
      Profession: officier
    - Rente, constitution., 22 juillet 1751; MC/ET/XV/696
      Nom, qualité: (M.) Delevemont, Louis.
      Nom, qualité: (Mme ou Mlle) Duhamel, Marguerite Genevieve.
      Nom, qualité: (M.) Delevemont, Pierre Bernard.
      Profession: garde du corps du roi.
      Domicile: Triel-sur-Seine
    - Succession, dépôt de pieces., 22 juillet 1751; MC/ET/XV/696
      Nom, qualité: (M.) Jarlier, Marie.
      Domicile: Chennevieres
    - Bail, maison, Paris, rue Louis-le-Grand., 23 juillet 1751; MC/ET/XV/696
      Nom, qualité: (M.) Merle de, Charles Louis (comte de merle).
    - Succession, renonciation., 24 juillet 1751; MC/ET/XV/696
      Nom, qualité: (M.) Regnault, Nicolas.
      Profession: mesureur de grains (jure) sur les ports
    - Procuration., 24 juillet 1751; MC/ET/XV/696
      Nom, qualité: (M.) Deschamps, Pierre.
      Profession: officier du roi.
      Nom, qualité: (M.) Deroune, Jean Baptiste Louis (bourgeois de Paris)
    - Notoriete, décès., 26 juillet 1751; MC/ET/XV/696
      Nom, qualité: (Mme ou Mlle) Ledrand, Louise.
      Profession: marchand de pain d'epice.
    - Bail, maison, Paris, rue des Gravilliers., 26 juillet 1751; MC/ET/XV/696
      Nom, qualité: (M.) Chabot, Simon.
      Profession: bottier (maître).
      Nom, qualité: (M.) Jerome, Louis Cesar Dieudonne.
      Profession: turneur (maître).
    - Rente sur le roi, transport, aides et gabelles 1721., 27 juillet 1751; MC/ET/XV/696
      Nom, qualité: (M.) Borthon de Quincy, Didier.
    - Transport, part d'heritages, Poitou., 27 juillet 1751; MC/ET/XV/696
      Nom, qualité: (M.) Porcher, Charles.
      Nom, qualité: (Mme ou Mlle) Cazassus, Louise Marguerite.
      Nom, qualité: (M.) Lespiniere, Joseph.
      Domicile: Saint-Savin (Vienne)
    - Rente, transport., 28 juillet 1751; MC/ET/XV/696
      Nom, qualité: (M.) Desfossez de Beaurevoir, Louis Antoine.
      Nom, qualité: (Mme ou Mlle) Duvernez, Catherine.
      Nom, qualité: (M.) Perthuis de Meneville de, Julien Therese.
      Domicile: Chambly (Oise)
    - Inventaire après décès de Robert marquis de Pierrepont., 28 juillet 1751; MC/ET/XV/696
      Nom, qualité: (M.) Pierrepont, Robert de (marquis).
      inventaire après décès; Pierrepont, Robert de
    - Consentement par Gérard Carbon, procureur général du roi au conseil supérieur du Cap français, 30 juillet 1751; MC/ET/XV/696
      Étrangers en France, Français à l'étranger et aux colonies, XVIe-XIXe siècle (env. 1.000 actes), par le personnel du Minutier,1950-2000 (fichier papier entièrement dématérialisé; voir contexte dans le Plan d’orientation général - Notaires de Paris, guides thématiques du Minutier).
      Date de création de la notice: 2002
      ratification; Amérique; Hispaniola (île); Carbon, Gérard
    - Rente sur le roi, affectation, aides et gabelles 1714., 30 juillet 1751; MC/ET/XV/696
      Nom, qualité: (M.) Centurone, Christophe Philippe Baptiste.
      Nom, qualité: (M.) Pallavicini, Joseph.
      Nom, qualité: (M.) Pallavicini, Dominique.
    - Procuration, depot., 30 juillet 1751; MC/ET/XV/696